臺灣臺中地方法院刑事判決　　　　　　　94年度訴字第2405號
公　訴　人　臺灣臺中地方法院檢察署檢察官
被　　　告　甲○○
上列被告因違反毒品危害防制條例案件，經檢察官提起公訴（九
十四年度毒偵字第三一０六號），經本院合議庭裁定由受命法官
獨任進行簡式審判程序，判決如下：
    主    文
甲○○連續施用第一級毒品，累犯，處有期徒刑壹年壹月。扣案
之海洛因壹包（驗餘淨重零點零肆公克，空包裝重零點壹捌公克
）沒收銷燬之。
    犯罪事實
一、甲○○曾於民國八十八年間，因偽造有價證券案件，經本院
    以八十八年度易字第三五二０號判決判處有期徒刑二年二月
    確定，於九十年七月二十五日因縮短刑期假釋付保護管束，
    至九十年十一月二十三日假釋期滿而執行完畢；復於九十二
    年間，因違反毒品危害防制條例案件及竊盜案件，經本院以
    九十二年度訴字第一０八二號判決及九十二年度易字第一二
    五０號判決分別判處有期徒刑一年及三月確定，經入監接續
    執行，於九十四年三月十六日始因縮短刑期而執行完畢。又
    前因施用毒品案件，經臺灣臺中地方法院檢察署檢察官聲請
    本院裁定送觀察、勒戒，由本院以九十年度毒聲字第五六０
    四號裁定送觀察、勒戒後，認有繼續施用毒品傾向，再經臺
    灣臺中地方法院檢察署檢察官聲請本院裁定令入戒治處所施
    以強制戒治，由本院以九十年度毒聲字第五九六二號裁定令
    入戒治處所施以強制戒治一年，嗣於九十一年十二月十一日
    始因戒治期滿而出戒治所，並經臺灣臺中地方法院檢察署檢
    察官於九十二年一月二十日，以九十二年度戒毒偵字第六七
    號為不起訴處分確定。詎甲○○仍不知戒絕，於強制戒治執
    行完畢釋放後五年內，復基於施用第一級毒品海洛因之概括
    犯意，自九十四年五月底某日起，至同年六月八日凌晨一時
    許止，在其位於臺中市○○路三五九之二號六樓之十二住處
    ，以將第一級毒品海洛因摻入香菸中，再點火使生煙霧後，
    以口鼻吸入之方式，約每隔三、四日施用一次，連續施用第
    一級毒品海洛因多次。嗣於九十四年六月九日中午十二時四
    十五分許，在臺中市○區○○路二二三號前，因形跡可疑經
    警查覺有異而上前盤查，當場為警在其身上扣得其所有供施
    用之第一級毒品海洛因一包（驗餘淨重０．０四公克，空包
    裝重０．一八公克）。
二、案經臺中市警察局第一分局報告臺灣臺中地方法院檢察署檢
    察官偵查起訴。
    理    由
一、上揭犯罪事實，業據被告甲○○於警詢、偵查中及本院審理
    時供承不諱，而被告為警查獲時所採尿液送檢驗結果確呈嗎
    啡陽性反應（按海洛因施用後，經水解以嗎啡之型態被檢驗
    出），此有中山醫學大學附設醫院藥物濫用檢測中心出具之
    尿液檢驗報告一紙附卷可稽（詳偵查卷第二十五頁），且有
    如犯罪事實欄所載之第一級毒品海洛因一包（驗餘淨重０
    ．０四公克，空包裝重０．一八公克）扣案可資佐證，足見
    被告自白與事實相符。又被告前因施用毒品案件，經臺灣臺
    中地方法院檢察署檢察官聲請本院裁定送觀察、勒戒，由本
    院以九十年度毒聲字第五六０四號裁定送觀察、勒戒後，認
    有繼續施用毒品傾向，再經臺灣臺中地方法院檢察署檢察官
    聲請本院裁定令入戒治處所施以強制戒治，由本院以九十年
    度毒聲字第五九六二號裁定令入戒治處所施以強制戒治一年
    ，嗣於九十一年十二月十一日始因戒治期滿而出戒治所，並
    經臺灣臺中地方法院檢察署檢察官於九十二年一月二十日，
    以九十二年度戒毒偵字第六七號為不起訴處分確定等情，有
    臺灣高等法院被告前案紀錄表及臺灣臺中地方法院檢察署刑
    案資料查註紀錄表各一份附卷可佐。是本件被告於強制戒治
    執行完畢釋放後五年內再犯施用毒品罪，事證已臻明確，被
    告連續施用第一級毒品犯行洵堪認定，應依法論科。
二、核被告所為，係犯毒品危害防制條例第十條第一項施用第一
    級毒品罪，其施用第一級毒品海洛因而非法持有海洛因之低
    度行為，為施用之高度行為所吸收，不另論罪。又被告先後
    多次施用海洛因毒品之行為，時間緊接，所犯罪名相同，顯
    係基於概括犯意反覆為之，為連續犯，爰依刑法第五十六條
    之規定論以一罪，並加重其刑。再被告曾於八十八年間，因
    偽造有價證券案件，經本院以八十八年度易字第三五二０號
    判決判處有期徒刑二年二月確定，於九十年七月二十五日因
    縮短刑期假釋付保護管束，至九十年十一月二十三日假釋期
    滿而執行完畢；復於九十二年間，因違反毒品危害防制條例
    案件及竊盜案件，經本院以九十二年度訴字第一０八二號判
    決及九十二年度易字第一二五０號判決分別判處有期徒刑一
    年及三月確定，經入監接續執行，於九十四年三月十六日始
    因縮短刑期而執行完畢，其於五年以內再犯本件有期徒刑以
    上之罪，為累犯，應依刑法第四十七條規定加重其刑，並遞
    加重之。再毒品危害防制條例已於九十二年七月九日修正公
    佈，並於九十三年一月九日施行，被告犯罪時間均在該條例
    修正施行之後，自應適用修正後之毒品危害防制條例規定處
    理，附此敘明。爰審酌被告經觀察勒戒及強制戒治之處遇措
    施後，猶未能深切體認毒品危害己身之鉅，及早謀求脫離毒
    害之道，反而於出所後伺機再犯，未見有何收斂、警惕之意
    ，足徵被告依賴毒品至深，自有使其接受相當時期監禁以敦
    化性情之必要，惟念及被告於法院審理時尚能坦承犯行，且
    施用毒品固戕害個人健康至深，然就他人權益之侵害仍屬有
    限，及其犯罪目的、手段、智識程度等一切情狀，量處如主
    文所示之刑，以示懲儆。扣案之海洛因毒品一包（驗餘淨重
    ０．０四公克，空包裝重０．一八公克），係為第一級毒品
    ，不論屬於犯人與否，應依毒品危害防制條例第十八條第一
    項前段規定沒收銷燬之。
據上論斷，應依刑事訴訟法第二百七十三條之一第一項、第二百
九十九條第一項前段，毒品危害防制條例第十條第一項、第十八
條第一項前段、第二十三條第二項，刑法第十一條、第五十六條
、第四十七條，判決如主文。
中    華    民    國    94    年    8     月    31    日
                  刑事第十三庭  法  官  許月馨
上正本證明與原本無異。
如不服本判決，應於送達後十日內向本院提出上訴狀（須附繕本
），上訴於臺灣高等法院臺中分院。
中    華    民    國    94    年    9     月     5    日
                                書記官  詹東益
附錄論罪科刑法條
毒品危害防制條例
第十條第一項：施用第一級毒品者，處六月以上五年以下有期徒刑
。
